臺灣臺南地方法院刑事判決　　　　　　　94年度訴緝字第57號
公　訴　人　臺灣臺南地方法院檢察署檢察官
被　　　告　甲○○
上列被告因違反毒品危害防制條例案件，經檢察官提起公訴（九
十四年度毒偵字第三四一號），被告就犯罪事實為有罪之陳述，
本院裁定進行簡式審判程序，判決如下：
    主  文
甲○○連續施用第一級毒品，累犯，處有期徒刑壹年肆月，扣案
之第一級毒品海洛因壹包（淨重零點伍公克）沒收銷燬之，盛裝
扣案第一級毒品之包裝袋壹個、未使用過之注射針筒拾貳支、塑
膠軟管壹條、削尖吸管貳支、粉紅色塑膠盒壹個、可口可樂紅色
罐裝袋子壹個及黑色背包壹個均沒收；又連續施用第二級毒品，
累犯，處有期徒刑捌月，扣案之第二級毒品安非他命伍包（驗餘
總淨重陸點肆玖伍公克）沒收銷燬之，盛裝扣案第二級毒品之
包裝袋伍個、玻璃球貳個、粉紅色塑膠盒壹個及黑色背包壹個均
沒收。應執行有期徒刑壹年拾月，扣案之第一級毒品海洛因壹包
（淨重零點伍公克）及第二級毒品安非他命伍包（驗餘總淨重陸
點肆玖伍公克）均沒收銷燬之，盛裝扣案第一級毒品之包裝袋
壹個及第二級毒品之包裝袋伍個、玻璃球貳個、未使用過之注射
針筒拾貳支、塑膠軟管壹條、削尖吸管貳支、粉紅色塑膠盒壹個
、可口可樂紅色罐裝袋子壹個及黑色背包壹個均沒收。
    事  實
一、甲○○於民國八十七年間，因施用毒品案件，經依本院裁定
    送觀察、勒戒後，認無繼續施用毒品之傾向，由本院於八十
    七年九月十五日以八十七年度訴字第六九三號判決免刑確定
    。復於八十九因施用毒品案件，經觀察、勒戒後，認有繼續
    施用毒品之傾向，再送強制戒治，嗣因無繼續戒治之必要，
    本院以九十年度毒聲字第一六五九號裁定停止戒治，所餘戒
    治期間，付保護管束，甲○○是於九十年八月十七日出所執
    行他案刑期，並交付保護管束至九十年十二月二十六日期滿
    ；刑罰部分經檢察官提起公訴，本院於九十年四月三日以九
    十年度訴字第三０二號判處應執行有期徒刑一年二月確定，
    於九十二年八月二十一日縮刑執行完畢。詎甲○○猶未戒除
    施用毒品惡習，於前揭強制戒治處分執行完畢後五年內，又
    基於施用第一級毒品之概括犯意，自九十二年八月二十七日
    之後某日起，至九十四年九月二十日上午十時許止，在臺南
    縣佳里鎮安南號五八八巷二一號、永康市○○路二一六巷十
    五號及永康市○○路五三巷一０八號等地，以針筒注射之方
    式，連續施用第一級毒品海洛因多次；另基於施用第二級毒
    品之概括犯意，自九十二年八月二十七日之後某日起，至九
    十四年九月十九日晚上十一、十二時許止，在臺南縣永康市
    ○○路二一六巷十五號及永康市○○路五三巷一０八號等地
    ，以玻璃球燒烤安非他命使成煙霧以鼻吸取之方式，連續施
    用第二級毒品安非他命多次。嗣為警於九十四年一月二十一
    日凌晨一時三十分許，在臺南市○○路○段二０九號前查獲
    ，並扣得第一級毒品海洛因一包（淨重０、五公克）、第二
    級毒品安非他命五包（驗餘淨重六．四九三五公克）、玻璃
    球二個、未使用過之注射針筒十二支、塑膠軟管一條、削尖
    吸管二支、粉紅色塑膠盒一個（裝第一、二級毒品用）、可
    口可樂紅色罐裝袋子一個（裝針筒用）及黑色背包一個（裝
    上開扣案物用）；繼因本件施用毒品案件經通緝後，為警於
    九十四年九月二十三日晚上十一時許緝獲，經其同意於翌日
    即九十四年九月二十四日凌晨零時三十分許採尿送驗結果，
    尿液分別呈嗎啡及安非他命、甲基安非他命陽性反應，而查
    獲上情。
二、案經臺南縣警察局善化分局報告臺灣台南地方法院檢察署檢
    察官偵查起訴。
    理  由
一、上揭事實，業據被告坦承不諱，而被告尿液經警於九十四年
    一月二十一日及同年九月二十四日採集送驗結果，均呈嗎啡
    及安非他命、甲基安非他命陽性反應，此有臺南縣警察局善
    化分局偵辦毒品危害防制條例案犯嫌尿液送驗編號暨年籍對
    照表、長榮大學九十四年二月一日確認報告、臺南縣警察局
    永康分局偵辦毒品危害防制條例案送驗尿液編號與真實姓名
    對照表編號名冊及長榮大學九十四年十月七日確認報告附卷
    可稽（見偵卷第二一、二二頁；本院訴緝卷第五七、五八頁
    ）。次查，扣案物共六包經鑑定結果，一包含第一級毒品海
    洛因成分，淨重０．五０公克（空包裝重０．四五公克）；
    五包含甲基安非他命成分，鑑餘淨重六．四九三五公克等情
    ，有台南市警察局第五分局查獲涉嫌毒品危害防制條例案毒
    品初步檢驗報告單二紙、法務部調查局九十四年三月九日調
    科壹字000000000號鑑定通知書及憲兵司令部刑事
    鑑識中心九十四年六月六日（九四）安鑑字第０一一九七號
    鑑驗通知書在卷可稽（見警卷第十八、十九頁；本院訴字卷
    第十五、三八頁）。再查，被告於八十七年間，因施用毒品
    案件，經依本院裁定送觀察、勒戒後，認無繼續施用毒品之
    傾向，由本院於八十七年九月十五日以八十七年度訴字第六
    九三號判決免刑確定後，復於八十九因施用毒品案件，經觀
    察、勒戒後，認有繼續施用毒品之傾向，再送強制戒治，嗣
    因無繼續戒治之必要，本院以九十年度毒聲字第一六五九號
    裁定停止戒治，所餘戒治期間，付保護管束，被告是於九十
    年八月十七日出所執行他案刑期，並交付保護管束至九十年
    十二月二十六日期滿；刑罰部分經檢察官提起公訴，本院於
    九十年四月三日以九十年度訴字第三０二號判處應執行有期
    徒刑一年二月確定等情，有本院八十七年度訴字第六九三號
    刑事裁定及判決、九十年度毒聲字第三六號刑事裁定、九十
    年度毒聲字第一六五九號刑事裁定、九十年度訴字第三０二
    號刑事判決、臺灣高等法院在監在押全國紀錄表及臺灣高等
    法院被告全國前案紀錄表在卷足憑。綜上，被告自白與事實
    相符，應堪採信。此外，復有玻璃球二個、未使用過之注射
    針筒十二支、塑膠軟管一條、削尖吸管二支、粉紅色塑膠盒
    一個、可口可樂紅色罐裝袋子一個及黑色背包一個扣案可佐
    。綜上，本件事證明確，被告施用第一、二級毒品之行為，
    均足以認定。
二、查海洛因、安非他命分屬毒品危害防制條例第二條第二項第
    一、二款所列之第一、二級毒品。故核被告所為，係犯毒品
    危害防制條例第十條第一項之施用第一級毒品罪及同條第二
    項之施用第二級毒品罪。被告非法持有第一級毒品海洛因及
    第二級毒品安非他命之低度行為，均已為其進而施用之高度
    行為所吸收，俱不復另論。其先後多次施用第一級毒品及施
    用第二級毒品之犯行，時間緊接，犯罪構成要件相同，顯均
    係基於概括之犯意反覆為之，為連續犯，俱應依刑法第五十
    六條之規定論以一罪，並分別依法加重其刑。至於被告自九
    十四年一月二十日起至同年九月二十日上午十時許止施用第
    一級毒品海洛之行為，及自九十四年一月二十日起至同年九
    月十九日晚上十一、十二時許止施用第二級毒品安非他命之
    行為，雖均未為起訴書所論列，惟此二部分犯行業經蒞庭檢
    察官當庭擴張（見本院訴緝卷第五三頁），且與前揭論罪科
    刑部分，有連續犯之裁判上一罪關係，已如前述，本院自應
    併予審究，附此敘明。被告所犯上開二罪，犯意各別，行為
    不同，應分論併罰。被告有如事實欄所載執行完畢之前科紀
    錄，有臺灣高等法院被告全國前案紀錄表及臺灣高等法院在
    監在押全國紀錄表可稽，其於執行完畢後五年之內，再犯本
    件有期徒刑以上之罪，為累犯，應依刑法第四十七條之規定
    加重其刑，並分別依法遞加重之。爰審酌被告之犯罪動機、
    目的、手段及曾因施用毒品案件，經觀察、勒戒及強制戒治
    程序，並經本院於九十年四月三日以九十年度訴字第三０二
    號判處應執行有期徒刑一年二月後，仍再犯本件之罪，顯見
    其毫無悔意，戒癮之意志力甚為薄弱，惟犯後坦承犯行態度
    良好等一切情狀，分別量處如主文所示之刑，並定其應執行
    之刑，以資懲儆。末按查獲之毒品，不問屬於犯人與否，均
    沒收銷燬之。毒品危害防制條例第十八條第一項前段定有明
    文。本件扣案之粉末六包，經鑑定結果，一包含第一級毒品
    海洛因成分，淨重０．五０公克（空包裝重０．四五公克）
    ；五包含甲基安非他命成分，鑑餘淨重六．四九三五公克等
    情，業如前述，係分屬毒品危害防制條例第二條第二項第一
    、二款規定之第一、二級毒品無訛，故均依同條例第十八條
    第一項前段宣告沒收銷燬之。又扣案盛裝第一級毒品之包裝
    袋一個及第二級毒品之包裝袋五個、玻璃球二個、未使用過
    之注射針筒十二支、塑膠軟管一條、削尖吸管二支、粉紅色
    塑膠盒一個（裝第一、二級毒品用）、可口可樂紅色罐裝袋
    子一個（裝針筒用）及黑色背包一個（裝上開扣案物用），
    均係被告所有供施用毒品或預備之物，業據被告供承在卷（
    見本院訴緝卷第五三頁），故均應依刑法第三十八條第一項
    第二款之規定宣告沒收（最高法院八十八年度台上字第五０
    三三號判決參照）。
三、起訴意旨雖另謂：被告基於概括犯意，自九十二年五月間起
    ，分別連續施用第一級毒品海洛因及第二級毒品安非他命多
    次。因認被告涉犯毒品危害防制條例第十條第一、二項施用
    第一、二級毒品罪嫌。惟按不能證明被告犯罪者，應諭知無
    罪之判決。刑事訴訟法第三百零一條第一項前段定有明文。
    茲查，被告自八十九年十一月二十八日起至九十二年八月二
    十六日止，均在監所接續執行觀察、勒戒，強制戒治及刑案
    之徒刑，此有臺灣高等法院在監在押全國紀錄表附卷足參（
    見本院訴緝卷第五三、五四頁）。則被告自九十二年五月間
    起至同年八月二十六日止，顯無施用第一、二級毒品之可能
    。此外，復查無其他積極證據，足認被告於該段期間內，確
    有施用第一、二級毒品之犯行。則揆諸前揭說明，既然不能
    證明被告被訴之此部分犯罪，而公訴人又認為此部分與被告
    前揭論罪科刑部分，有連續犯之裁判上一罪關係，爰不另為
    無罪之諭知，併予敘明。
據上論斷，應依刑事訴訟法第二百七十三條之一第一項、第二百
九十九條第一項前段，毒品危害防制條例第十條第一項、第二項
、第十八條第一項前段，刑法第十一條前段、第五十六條、第四
十七條、第三十八條第一項第二款、第五十一條第五款，判決如
主文。
本案經檢察官乙○○到庭執行職務。
中　　華　　民　　國　　94　　年　　11　　月　　11　　日
                        刑事第六庭  法  官  陳映佐
上正本證明與原本無異。
如不服本判決，應於判決送達後十日內，向本院提出上訴狀。
                                    書記官  鄭吉裕
中　　華　　民　　國　　94　　年　　11　　月　　14　　日
附錄法條
毒品危害防制條例第十條第一、二項：
  施用第一級毒品者，處六月以上五年以下有期徒刑。
  施用第二級毒品者，處三年以下有期徒刑。
